【裁判字號】    90,附民上,89
【裁判日期】    901030
【裁判案由】    傷害
【裁判全文】
臺灣高等法院刑事附帶民事訴訟判決                  九十年度附民上字第八九號
    上  訴  人  乙○○
    被 上 訴人  甲○○
右當事人間因家庭暴力之傷害刑事附帶民事訴訟案件，上訴人不服臺灣板橋地方法院
九十年度附民字第二六八號，中華民國九十年七月六日第一審附帶民事訴訟判決提起
上訴，本院判決如左：
    主  文
上訴駁回。
    事  實
一、上訴人聲明及陳述：
  (一)、聲明：原判決廢棄。廢棄部分，被上訴人應給付原告新臺幣（下同）伍佰零貳
  萬元，及自起訴狀繕本送達翌日起至清償日止按週年利率百分之五計算之利息，上
      訴人願供擔保，請准宣告假執行。
  (二)、陳述略稱：被上訴人為上訴人之子，於民國八十九年六月十五日四時許，在臺
      北縣林口鄉嘉寶村嘉溪雅坑二鄰三號，不分青紅皂白毆打上訴人，致上訴人受
      有左眼鈍擊傷、結膜下出血、眼皮瘀青、鼻部鈍擊傷等傷害。被上訴犯行業經
      臺灣板橋地方法院檢察署檢察官提起公訴，並由臺灣板橋地方法院審理中。上
      訴人將一生努力所開創之事業交由被上訴人掌理，並將位於臺北縣林口鄉○○
      村○○路五二五巷十五號之房地產無償給與被上訴人，上訴人以二百萬元購買
      之賓士高級較車亦交被上訴人使用，被上訴人自上訴人處取得之財產價逾一千
      萬元，詎被上訴人不思反哺，竟細故對老父飽以重拳，而被上訴人年紀輕輕即
      繼承大批財產，致養成好逸惡勞、好吃懶作之惡習，如不嚴懲，恐成社會之禍
      害。為此依刑事訴訟法第四百八十七條第一項及民法第一百八十四條之規定，
      請求被告給付醫療費二萬元，及精神慰撫金五百萬元。
  (三)、證據：引用刑事訴訟卷證資料。
二、被上訴人未為任何聲明或陳述，亦未提出任何書狀。
    理  由
一、按提起附帶民事訴訟，應於刑事訴訟起訴後第二審辯論終結前為之，但在第一審
    辯論終結後提起上訴前，不得提起，刑事訴訟法第四百八十八條定有明文。
二、查本件被告刑事部分，已經原審於民國九十年六月二十二日辯論終結，上訴人即
    原告遲至同年月二十九日始具狀提起本件附帶民事訴訟，有附帶民事起訴狀上之
    收狀戳可資為憑，依照上開說明，顯有未合，上訴人即原告之訴為不合法，以判
    決予以駁回。其假執行之聲請，失所依據，一併駁回。經核並無不合，上訴人上
    訴意旨指摘原判決不當求予廢棄改判，為無理由，應予駁回。
二、據上論斷，應依刑事訴訟法第四百九十條、第三百六十八條，判決如主文。
中      華      民      國    九十      年      十      月     三十     日
                              台灣高等法院刑事第二庭
                                  審判長法  官  蔡  長  溪
                                        法  官  楊  貴  志
                                        法  官  林  俊  益
右正本證明與原本無異。
如不服本判決應於收受送達後十日內向本院提出上訴書狀，其未敘述上訴之理由者並
得於提起上訴後十日內向本院補提理由書。
                                        書記官  陳  明  琴
中      華      民      國    九十    年      十    月     三十       日


司法院資訊處製作；財團法人民間司法改革基金會備份。
